Minutes et répertoires du notaire Jules MALINGRE, 22 novembre 1675 - 15 février 1704 (étude XIII)
Archives nationales
- Minutes de Jules MALINGRE, 22 novembre 1675 - juin 1704; MC/ET/XIII/85 - MC/ET/XIII/146
  - Minutes. 1684, janvier - 1684, juin, janvier 1684 - juin 1684; MC/ET/XIII/102
    - CAUCHY (Pierre) Peintre du roi, demeurant rue Montmartre. § Inventaire à la requête de. .. en son nom et comme procureur de François CAUCHY, son frère, maître maçon, après le décès de Marguerite de la PORTE, veuve de Frémin CAUCHY, maître charpentier, sa mère., 29 février 1684; MC/ET/XIII/102; 4 folios
    - CAUCHY (Jean) Ingénieur du roi § Inventaire à la requête de Jean GUYONNET, avocat et procureur de. .. après le décès de Marguerite de la PORTE, veuve de Thémin CAUCHY, mère de. .., 29 février 1684; MC/ET/XIII/102
    - CAUCHY (Frémin) maître charpentier § Inventaire après le décès de Marguerite de la PORTE, veuve de. .. à la requête de Pierre, François, Jean et Frémin CAUCHY, leurs fils et héritiers., 29 février 1684; MC/ET/XIII/102; 4 folios
    - CAUCHY (François) maître maçon § Inventaire à la requête de. .. après le décès de Marguerite de la PORTE, veuve de Frémin CAUCHY, sa mère., 29 février 1684; MC/ET/XIII/102
    - PORTE (Marguerite de la) veuve de Frémin CAUCHY, maître charpentier, demeurant rue Montmartre § Inventaire après le décès de Marguerite de la PORTE à la requête de Pierre CAUCHY, peintre du roi et procureur de son frère François CAUCHY,m/e/ maçon, de Jean GUYONNET, avocat et procureur de Jean CAUCHY, ingénieur du roi et de Frémin CAUCHY, commis aux fermes à Bordeaux, ses fils et héritiers pour 1/4 chacun de ses biens, 29 février 1684; MC/ET/XIII/102; 4 folios
      inventaire; Porte, Marguerite de la
    - GUYOT (Claude) maître brodeur-chasublier, demeurant rue de Montmartre § Dépôt du testament de. .., 12 mars 1684; MC/ET/XIII/102
      testament; Guyot, Claude
    - PREUX (Jean) marchand de vins, demeurant grande rue du fbg Saint-Honoré § Dépôt du testament de Jean PREUX, 21 avril 1684; MC/ET/XIII/102
      testament; Preux, Jean
    - SEVÉ (Jeanne) demeurant dans l'enclos du sépulcre § Inventaire après le décès de Jeanne SEVÉ à la requête de François PAUL, marchand fripier, son mari, en son nom et comme tuteur de leur fils et leur fille, mineurs., 27 avril 1684; MC/ET/XIII/102; 6 folios.
      inventaire; Sevé, Jeanne
    - PAUL (François) marchand fripier, demeurant rue Saint-Denis, dans l'enclos du sépulcre § Inventaire à la requête de François PAUL après le décès de Jeanne SEVÈ, sa femme, en son nom et comme tuteur de leur fille et leur fils mineurs., 27 avril 1684; MC/ET/XIII/102; 6 folios
      inventaire; Paul, François
    - DALERET (Jeanne) veuve de Nicolas BRIERE, maître jardinier, remariée à Jacques RENAULT, maître jardinier, demeurant faubourg Montmartre § Dépôt du testament de Jeanne DALERET, 24 mai 1684; MC/ET/XIII/102
      testament; Daleret, Jeanne
    - R.P.R. § Contrat de mariage entre François JODOUIN, ministre de la R.P.R. avec Jeanne DUMAISTRE. Nombreux témoins, avocats, ministres de la R.P.R. Jacques ROUSSEAU, peintre ordinaire du roi, oncle., 13 juin 1684; MC/ET/XIII/102
      contrat de mariage
    - ROUSSEAU (Jacques) peintre ordinaire du roi § Signature de .. comme témoin au contrat de mariage de Jeanne DUMAISTRE, sa nièce maternelle, avec François VODOUIN, ministre de la religion prétendue reformée., 13 juin 1684; MC/ET/XIII/102
      contrat de mariage; Rousseau, Jacques
    - PEINTRE DU ROI ROUSSEAU (Jacques) § Signature au mariage de sa nièce Jeanne DUMAISTRE avec François JODOUIN, ministre de la R.P.R., 13 juin 1684; MC/ET/XIII/102
  - Minutes. 1684, juillet - 1684, décembre, juillet 1684 - décembre 1684; MC/ET/XIII/103
    - GILLES (Jean) marchand de pots de grès, demeurant rue Beaurepaire § Inventaire après le décès de. .. à la requête de Françoise GAUDIN, sa veuve, en son nom et comme tutrice de leurs deux filles mineures et d'un enfant posthume qu'elle attend., 5 juillet 1648; MC/ET/XIII/103; 2 folios.
      inventaire; Gilles, Jean
    - GAUDIN (Françoise) demeurant rue Beaurepaire § Inventaire à la requête de Françoise GAUDIN après le décès de Jean GILLES, marchand de pots de grès, son mari, en son nom et comme tutrice de leurs 2 filles mineures et d'un troisième enfant qu'elle attend., 5 juillet 1684; MC/ET/XIII/103; 2 folios.
      inventaire; Gaudin, Françoise
    - DUMONT (Noelle) veuve de Jean CHEVILLE, maître d'hôtel demeurant une Montmartre § Dépôt du testament de Noelle DUMONT, 10 juillet 1684; MC/ET/XIII/103
      testament; Dumont, Noelle
    - GROUARD (Marie) femme séparée de biens de Nicolas MOREAU, lieutenant particulier à Soissons, demeurant au cul-de-sac de la rue Montmartre § Dépôt du testament de Marie GROUARD, 10 juillet 1684; MC/ET/XIII/103
      testament; Grouard, Marie
    - BOISE (Pierre) maître charcutier, demeurant rue Montmartre § Inventaire après le décès de Pierre BOISE à la requête d'Anne COUSTELIER, sa seconde femme, tutrice de Marie Marthe BOISE, leur fille mineure, et à la requête de Nicolas BOISE, curateur de la démente Suzanne BOISE, sa soeur, et encore à la requête de Jerome CHOBLET, à cause de sa femme Guillemette BOISE, enfants de Pierre BOISE et de Sébastienne François, sa première femme., 18 juillet 1684; MC/ET/XIII/103; 16 folios
      inventaire après décès; Boise, Pierre
    - COUSTELIER (Anne) demeurant rue Montmartre. § Inventaire à la requête d'Anne COUSTELIER après le décès de Pierre BOISE, maître charcutier, son mari, en son nom et canne tutrice de Marie-Marthe BOISE, leur fille mineure., 18 juillet 1684; MC/ET/XIII/103; 16 folios
      inventaire après décès; Coustelier, Anne
    - MARTIN (Florentine) veuve en premières noces de Claude LAMBERT, charron, demeurant cul-de-sac de la rue Montmartre § Inventaire après le décès de Florentine MARTIN à la req/te/ de Pierre VEREL, son second mari., 28 juillet 1684; MC/ET/XIII/103; 4 folios
      inventaire; Martin, Florentine
    - ANGAULT (Pierre) maître jardinier, demeurant à La Pologne § Depot du testament de Pierre ANGAULT, 31 août 1684; MC/ET/XIII/103
      testament; Angault, Pierre
    - ARMURERIE § Inventaire, d'une boutique d'ARMURERIE après le decès d'Alexandre MASSON, marchand arquebusier -, 7 octobre 1684; MC/ET/XIII/103; 12 folios
    - MASSON (Alexandre) + marchand, demeurant rue de Bourbon arquebusier § Inventaire après le décès de Alexandre MASSON à la requête de Jeanne SALLÉ, sa veuve; et de Alexandre MASSON, Louis MASSON, Claude CHATEAU, époux de Louise MASSON, de Jacques TIRON de LA CHAPELLE, époux d'Angélique MASSON, et de la mineure. Marie NOEL, fille et héritière de défunts Didier NOEL et Marie MASSON - ses enfants et beaux-enfants., 7 octobre 1684; MC/ET/XIII/103; 12 folios
      inventaire; Masson, Alexandre
    - PAUL (Jean) peintre ordinaire du roi, demeurant rue N.D. des Victoires § Inventaire après le décès de. .. à la requête de Magdeleine Françoise FOUSSARD, sa veuve, en son nom et comme tutrice de leurs 4 enfants mineurs.; Tableaux., 13 octobre 1684; MC/ET/XIII/103; 6 folios
      inventaire; Paul, Jean
    - PEINTRE ordinaire du roi PAUL (Jean) demeurant rue N.D. des Victoires § Inventaire après son décès, à la requête de sa veuve Magdelaine Françoise FOUSSARD, en son nom et comme tutrice de leurs 4 enfants mineurs., 13 octobre 1684; MC/ET/XIII/103; 6 folios
    - MARCELOFFE (Jean) maître sculpteur et peintre, demeurant rue des Vieux Augustins § Contrat d'apprentissage chez .. de Nicolas VASCHER, âgé de 17 ans, pour cinq années et sans débours de part ni d'autre., 16 octobre 1684; MC/ET/XIII/103
      contrat d'apprentissage; Marceloffe, Jean
    - SCULPTEUR et PEINTRE maître MARCELOFFE (Jean) demeurant rue des Vieux Augustins § Contrat d'apprentissage, 16 octobre 1684; MC/ET/XIII/103
    - BARRÉ (Côme, Damien) Chirurgien du roi et juré à Paris, demeurant rue du bout du Monde § Inventaire à la requête de Côme, Damien BARRÉ après le décès de Marie HILHARRAT, son épouse, en son nom et comme tuteur de leurs 4 enfants mineurs., 17 octobre 1684; MC/ET/XIII/103; 12 folios
      inventaire après décès; Barré, Côme Damien
    - HILHARRAT (Marie) + demeurant rue du bout du Monde § Inventaire après le décès de Marie HILHARRAT à la requête de Côme Damien BARRE, chirurgien du roi, son mari, en son nom et comme tuteur de leurs 4 enfants mineurs., 17 octobre 1684; MC/ET/XIII/103; 12 folios
      inventaire; Hilharrat, Marie
    - CHIRURGIEN du roi BARRÉ (Come Damien) demeurant rue du bout du Monde § Inventaire à sa requête après le décès de Marie HILHARRAT, son épouse, 17 octobre 1684; MC/ET/XIII/103; 12 folios
    - GUINCOURT (Rachelle) épouse de Louis BLONDEAU, commissaire de l'artillerie, séparée de biens d'avec son mari, demeurant rue Montmartre § Testament de Rachelle GUINCOURT, 29 octobre 1684; MC/ET/XIII/103
      testament; Guincourt, Rachelle
    - DELAUNAY (Françoise) fille majeure, demeurant rue du Croissant § Dépôt du testament de Françoise DELAUNAY, 1er novembre 1684; MC/ET/XIII/103
      testament; Delaunay, Françoise
    - BONVOISIN (André) maréchal, demeurant près la porte Montmartre § Inventaire après le décès de André BONVOISIN à la requête de Jeanne HÉTIER, sa veuve, et de François BONVOISIN, Marie BONVOISIN, épouse QUENEL, André BONVOISIN, Elie BONVOISIN, et Jean BONVOISIN, leurs enfants et héritiers chacun pour 1/5., 14 décembre 1684; MC/ET/XIII/103; 4 folios
      inventaire après décès; Bonvoisin, André
    - LA VIEUVILLE (Jean de) Chevalier non profès de l'O. Saint-Jean de Jérusalem § Signature au contrat de mariage de Jean-Hyacinthe GUIBERT avec Marie-Therèse COSIN, 29 décembre 1684; MC/ET/XIII/103
      contrat de mariage; La Vieuville, Jean de
  - Minutes. 1685, janvier - 1685, juin, janvier 1685 - juin 1685; MC/ET/XIII/104
  - Minutes. 1685, juillet - 1685, décembre, juillet 1685 - décembre 1685; MC/ET/XIII/105
  - Minutes. 1686, janvier - 1686, juin, janvier 1686 - juin 1686; MC/ET/XIII/106
  - Minutes. 1686, juillet - 1686, décembre, juillet 1686 - décembre 1686; MC/ET/XIII/107
  - Minutes. 1687, janvier - 1687, juin, janvier 1687 - juin 1687; MC/ET/XIII/108
  - Minutes. 1687, juillet - 1687, décembre, juillet 1687 - décembre 1687; MC/ET/XIII/109
  - Minutes. 1688, janvier - 1688, juin, janvier 1688 - juin 1688; MC/ET/XIII/110
  - Minutes. 1688, juillet - 1688, décembre, juillet 1688 - décembre 1688; MC/ET/XIII/111
  - Minutes. 1689, janvier - 1689, juin, janvier 1689 - juin 1689; MC/ET/XIII/112
  - Minutes. 1689, juillet - 1689, décembre, juillet 1689 - décembre 1689; MC/ET/XIII/113
  - Minutes. 1690, janvier - 1690, juin, janvier 1690 - juin 1690; MC/ET/XIII/114
  - Minutes. 1690, juillet - 1690, décembre, juillet 1690 - décembre 1690; MC/ET/XIII/115
  - Minutes. 1691, janvier - 1691, juin, janvier 1691 - juin 1691; MC/ET/XIII/116
    - Lucas (Jacques), marchand orfèvre, rue Mauconseil § Partage après décès de .., 3 novembre 1710; MC/ET/XIII/116
      Artisans XVIIIe siècle, par M. Rambaud et C. Grodecki, 1956-1977 ( fichier papier entièrement dématérialisé; voir contexte dans le Plan d’orientation général - Notaires de Paris, guides thématiques du Minutier).
      partage; Lucas, Jacques
    - Mosin (Pierre), marchand orfèvre, rue du Monceau, Paris § Procuration donnée par ..; Constitution 3 actes, 6 novembre 1710; MC/ET/XIII/116
      procuration; constitution de rente; Mosin, Pierre
    - Lucas (Jacques), marchand orfèvre, Paris § Remariage de la femme de .., 9 novembre 1710; MC/ET/XIII/116
      Lucas, Jacques
    - MATHENOT (Jean) Marchand Tapissier Rue de la Verrerie § Constitution de rente; 2 actes, 17 novembre 1710; MC/ET/XIII/116
      constitution de rente; Mathenot, Jean
    - DELAMONTE (Jean) Maître tapissier Paris § Bail de meuble par .., 19 novembre 1710; MC/ET/XIII/116
      bail; Delamonte, Jean
    - GERBET (Jean) Maître menuisier Rue du Bout du Monde § Convention passée par .., 21 novembre 1710; MC/ET/XIII/116
      Gerbet, Jean
    - GERBET (Joachim) Maître menuisier; Paris. § Convention passée par la veuve de .., 21 novembre 1710; MC/ET/XIII/116
      Gerbet, Joachim
    - Levesque (Julien), marchand orfèvre, quai des Orfèvres § Renonciation à succession par la veuve de .., 21 novembre 1710; MC/ET/XIII/116
      renonciation; Levesque, Julien
    - Droullot (Melchior), orfèvre, quai au Change § Certificat donné par .., 18 décembre 1710; MC/ET/XIII/116
      certificat; Droullot, Melchior
  - Minutes. 1691, juillet - 1691, décembre, juillet 1691 - décembre 1691; MC/ET/XIII/117
    - AUMÔNIER du Roi (conseiller et) LAMBERT (Henry de), abbé de l'abbaye Saint-Pierre d'Auxerre demeurant à Paris, en la Monnaie § Bail par Henry de LAMBERT, 17 décembre 1608; MC/ET/XIII/117
      bail; Lambert, Henri de (1586-1646)
  - Minutes. 1692, janvier - 1692, juin, janvier 1692 - juin 1692; MC/ET/XIII/118
  - Minutes. 1692, juillet - 1692, décembre, juillet 1692 - décembre 1692; MC/ET/XIII/119
  - Minutes. 1693, janvier - 1693, juin, janvier 1693 - juin 1693; MC/ET/XIII/120
  - Minutes. 1693, juillet - 1693, décembre, juillet 1693 - décembre 1693; MC/ET/XIII/121
  - Minutes. 1694, janvier - 1694, juin, janvier 1694 - juin 1694; MC/ET/XIII/122
  - Minutes. 1694, juillet - 1694, décembre, juillet 1694 - décembre 1694; MC/ET/XIII/123
  - Minutes. 1695, janvier - 1695, mars, janvier 1695 - mars 1695; MC/ET/XIII/124
  - Minutes. 1695, avril - 1695, juin, avril 1695 - juin 1695; MC/ET/XIII/125
  - Minutes. 1695, juillet - 1695, décembre, juillet 1695 - décembre 1695; MC/ET/XIII/126
  - Minutes. 1696, janvier - 1696, juin, janvier 1696 - juin 1696; MC/ET/XIII/127
  - Minutes. 1696, juillet - 1696, décembre, juillet 1696 - décembre 1696; MC/ET/XIII/128
  - Minutes. 1697, janvier - 1697, juin, janvier 1697 - juin 1697; MC/ET/XIII/129
  - Minutes. 1697, juillet - 1697, décembre, juillet 1697 - décembre 1697; MC/ET/XIII/130
  - Minutes. 1698, janvier - 1698, mars, janvier 1698 - mars 1698; MC/ET/XIII/131
    - DESMAUX (Claude) menuisier à Paris § Mariage d'Antoine MANLIOT, sculpteur à Paris et de Marie HERVIEU, veuve de. .., demeurant rue Montmartre., 26 janvier 1698; MC/ET/XIII/131
      contrat de mariage; Desmaux, Claude
    - MENUISIER à Paris DESMAUX Claude § Mariage de Marie HERVIEU, veuve de. .., demeurant rue Montmartre., 26 janvier 1698; MC/ET/XIII/131
      contrat de mariage; Desmaux, Claude; Hervieu, Marie
    - SCULPTEUR à Paris MANLIOT (Antoine) rue Montmartre § Mariage d'... et de Marie HERVIEU veuve DESMAUX., 26 janvier 1698; MC/ET/XIII/131
      contrat de mariage; Manliot, Antoine
    - MACON à Paris HERVIEU Jacques rue Montmartre § Mariage en présence de..., 26 janvier 1698; MC/ET/XIII/131
      contrat de mariage; Hervieu, Jacques
    - HERVIEU (Jacques) Maçon à Paris rue Montmartre § Mariage d'Antoine MANLIOT, sculpteur à Paris et de Marie HERVIEU, veuve de Claude DESMAUX, menuisier à Paris, assistée de..., son père., 26 janvier 1698; MC/ET/XIII/131
    - MANLIOT (Antoine) Sculpteur à Paris demeurant rue Montmartre, fils de François MANLIOT, laboureur demeurant à la Grande Paroisse en Auvergne et d'Anne DUPUY § Mariage de .. et de Marie HERVIEU, veuve de Claude DESMAUX, menuisier à Paris, demeurant même rue., 26 janvier 1698; MC/ET/XIII/131
    - IMPRIMEURS-LIBRAIRES à Paris GASSE (famille) § Mariage de Jacques GASSE famille GASSE rue Saint-Jacques, fils de défunt Clément GASSE, aussi maître famille GASSE et de Geneviève QUILLAU, avec Thomasse BABELIN, en présence de Claude GASSE, marchand livraire sur le Pont Saint-Michel, frère., 23 février 1698; MC/ET/XIII/131
      contrat de mariage; Gasse, famille
    - GASSE (Jacques) Imprimeur-libraire rue Saint-Jacques, paroisse Saint-Benoît, fils de défunt Clément GASSE, maître imprimeur et libraire et de Geneviève QUILLAU, sa veuve. § Mariage de Jacques GASSE et de Thomasse BABELIN. Parmi les témoins: Claude GASSE, marchand libraire demeurant sur le pont Saint-Michel., 23 février 1698; MC/ET/XIII/131
      contrat de mariage; Gasse, Jacques
    - LIBRAIRES (Maîtres imprimeurs et marchands) GASSE (Famille) § Mariage de Jacques GASSE Famille GASSE rue Saint-Jacques, fils de défunt Clément GASSE Famille GASSE à Paris et de Geneviève QUILLAU, sa veuve, en présence de Claude GASSE Famille GASSE sur le Pont Saint-Michel, frère du futur époux., 23 février 1698; MC/ET/XIII/131
      contrat de mariage; Gasse, Famille
  - Minutes. 1698, avril - 1698, juin, avril 1698 - juin 1698; MC/ET/XIII/132
    - GANTIERS - PARFUMEURS § Transport par Claude GERAULT marchand GANTIERS - PARFUMEURS demeurant rue Saint-Honoré paroisse Saint-Roch, à Jean GERVAUD LE GALLIARD, aussi marchand GANTIERS - PARFUMEURS demeurant rue Neuve des Petits-Champs, même paroisse, d'une rente de 7 £ 10s au denier 20 qui avait été constituée à GERAULT par la Communauté des Gantiers Parfumeurs le 23 mai 1690 (LEFEVRE et POUYER), moyennant 150 Lts, 2 juin 1698; MC/ET/XIII/132
      transport de droits
    - GANTIER-PARFUMEUR à Paris (marchand) NORQUEE (François) et Bénigne CREVOISSIER sa femme, auparavant veuve du sieur ROBERT, bourgeois de Paris § Mariage de Marin ROBERT, marchand mercier-grossier-joaillier rue de la Calendre, en présence de François NORQUEE ses beau-père et mère., 8 juin 1698; MC/ET/XIII/132
      contrat de mariage; Norquee, François
    - NORQUÉE (François) marchand gantier parfumeur à Paris et Benisne CREVOISSIER sa femme, auparavant veuve du Sieur ROBERT, bourgeois de Paris § Mariage de Marin ROBERT, marchand mercier-grossier joaillier rue de la Calendre, en présence de François NORQUÉE les beau-père et mère, 8 juin 1698; MC/ET/XIII/132
      contrat de mariage; Norquée, François
  - Minutes. 1698, juillet - 1698, décembre, juillet 1698 - décembre 1698; MC/ET/XIII/133
    - VAFFLARD (Pierre) maître sculpteur à Paris § Mariage de Vincent HUGUET, serrurier à Paris, en présence de. .. cousin germain., 19 octobre 1698; MC/ET/XIII/133
      contrat de mariage; Vafflard, Pierre
    - SCULPTEUR à Paris (Me) VAFFLARD (Pierre) § Mariage en présence de. .., 19 octobre 1698; MC/ET/XIII/133
  - Minutes. 1699, janvier - 1699, juin, janvier 1699 - juin 1699; MC/ET/XIII/134
  - Minutes. 1699, juillet - 1699, décembre, juillet 1699 - décembre 1699; MC/ET/XIII/135
    - DUPORT (Nicolas) huissier de chambre du duc d'Anjou, à Versailles § Promesse de contrat de vente à Louis Charles LEMONNIER, sg/r/, des Cartes, de 4 places au Parc au Cerf à Versailles, 4 juillet 1699; MC/ET/XIII/135
      acte de vente; Duport, Nicolas
    - VERSAILLES Parc au Cerf. § Promesse de contrat de vente par Nicolas DUPORT, huissier de chambre du duc d'Anjou, dem. à Versailles, rue de Récollets, à Louis Charles LEMONNIER seigneur des Cartes, maître d'hôtel ordinaire de la duchesse de Bourgogne, demeurant à P. rue de Fossés-Mont-maître, de 4 places situées à Versailles au Parc au Cerf., 4 juillet 1699; MC/ET/XIII/135
      acte de vente
    - LE MONNIER (Charles) seigneur des Cartes, maître d'hôtel ordinaire de la duchesse de Bourgogne § Promesse de vente par Nicolas DUPORT à Charles LE MONNIER de 4 places au Parc du cerf, à Versailles., 4 juillet 1699; MC/ET/XIII/135
      acte de vente; Le Monnier, Charles
    - DUTIN (Jacques) maître PEINTRE § Témoin au mariage de Claude PERRON, 9 août 1699; MC/ET/XIII/135
      contrat de mariage; Dutin, Jacques
    - m/e/ PEINTRE LE POIVRE (Jean) § Témoin à mariage, 9 août 1699; MC/ET/XIII/135
      contrat de mariage; Le Poivre, Jean
    - m/e/ PEINTRE BLOTTIER (François) § Témoin au mariage de Claude PERRON, 9 août 1699; MC/ET/XIII/135
      contrat de mariage; Blottier, François
    - M/e/ PEINTRE DUTIN (Jacques) § Témoin à mariage, 9 août 1699; MC/ET/XIII/135
    - PERRON (Claude) maître Peintre rue Montmartre § Mariage de .. Témoins: Pierre PERRON, maître peintre, frère Fr/çois/ BLOTTIER do beau-père Jacq. DUTIN do do Jean LE POIVRE do ami, 9 août 1699; MC/ET/XIII/135
      contrat de mariage; Perron, Claude
    - PERRON (Pierre) maître Peintre § Témoin à mariage, 9 août 1699; MC/ET/XIII/135
      contrat de mariage; Perron, Pierre
    - PERRON (Pierre) maître Peintre § Témoin à mariage, 9 août 1699; MC/ET/XIII/135
    - LE POIVRE (Jean) maître Peintre § Témoin à mariage, 9 août 1699; MC/ET/XIII/135
    - ARCHITECTE HARDOUIN-MANSARD (Jules) § Devis de menuiserie pour Marly, 21 septembre 1699; MC/ET/XIII/135
      devis; Hardouin-Mansard, Jules
    - MARLY § devis de menuiserie pour le bâtiment neuf que le Roi fait bâtir à Marly suivant les ordres de Jules HARDOUIN-MANSART, 21 septembre 1699; MC/ET/XIII/135
      devis; Hardouin-Mansart, Jules
    - MENUISERIE § devis de. .. pour Marly, 21 septembre 1699; MC/ET/XIII/135
      devis; menuisier
    - CHEMELA dit S/T/ MARTIN (Jean) maître Peintre dem/t/ rue de la Fromagerie § Renonciation par, 19 octobre 1699; MC/ET/XIII/135
      Chemela dit Saint-Martin, Jean
    - Alloué de Jean FOIGNART, fils de feu Pierre FOIGNART et d'Anne BESONNEAU, âgé de 15 ans, avec Antoine DUPONT, maître arquebusier, pour 3 ans. Pierre FOIGNART, maître à danser dans les Ballets du Roi., 2 novembre 1699; MC/ET/XIII/135
      Musique XVIIe siècle [2407 actes], par Madeleine Jurgens et le personnel du Minutier, 1954-1996 ( fichier papier entièrement dématérialisé; voir contexte dans le Plan d’orientation général - Notaires de Paris, guides thématiques du Minutier).
      Date de création de la notice: 2004
      contrat d'apprentissage; Foignart, Pierre; Foignart, Jean; Besonneau, Anne; Dupont, Antoine; enseignant; danseur; militaire
    - CANIN (Pierre) Peintre du Roi; dem/t/ rue Montmartre § Quittance par. .., 4 décembre 1699; MC/ET/XIII/135
      quittance; Canin, Pierre
    - MARBRIER MESNARD Louis § Bail, 4 décembre 1699; MC/ET/XIII/135
      bail; Mesnard, Louis
    - MARBRIER du Roi DU CHESNOY Jacques § Bail, 4 décembre 1699; MC/ET/XIII/135
      bail; Du Chesnoy, Jacques
    - MESNARD (Louis) Marbrier du Roi § Bail par. .., 4 décembre 1699; MC/ET/XIII/135
    - DU CHESNOY (Jacques) Marbrier du Roi § Bail, 4 décembre 1699; MC/ET/XIII/135
    - Quittance par Jean FAURE. Jean FAURE, rue Beaurepaire, pensionnaire à danser des Ballets du Roi., 9 décembre 1699; MC/ET/XIII/135
      quittance; Beaurepaire (rue); Faure, Jean
    - UBELESKI (Alexandre) Peintre du Roi en son Académie § Quittance par la femme de. .., 21 décembre 1699; MC/ET/XIII/135
      quittance; Ubeleski, Alexandre
    - PEINTRE UBELESKI (Alexandre) § Quittance, 21 décembre 1699; MC/ET/XIII/135
      quittance; Ubeleski, Alexandre; peintre
    - ACADEMIE Roy/le/ de Peint/re/ et Sculp/re/ peintre UBELESKI (Alexandre) § Quittance, 21 décembre 1699; MC/ET/XIII/135
    - BOURDERELLE (David) Sculpteur ordinaire du Roi dem/t/ rue Saint-Honoré § Bail par. .., 22 décembre 1699; MC/ET/XIII/135
      bail; Bourderelle, David
    - PERON (Claude), Peintre du roi, Rue Montmartre § Constitution de rente .., 7 janvier 1700; MC/ET/XIII/135
      constitution de rente; Peron, Claude
    - LE TELLIÉ (Charles) Maître maçon Rue Montmartre § Devis et marché de maçonnerie passé par .., 3 février 1700; MC/ET/XIII/135
      devis; marché; Le Tellié, Charles
    - EMERY (François) Maître menuisier Saint-Laurent .. § Mise en apprentissage chez .., 15 février 1700; MC/ET/XIII/135
      contrat d'apprentissage; Emery, François
    - Simonnet (Simon), maître menuisier, rue Dufour § Présent au contrat d'apprentissage Emery-Faucheux, 15 février 1700; MC/ET/XIII/135
      contrat d'apprentissage; Simonnet, Simon
    - BOIROUX (Charles) Maçon Faubourg Montmartre § Mariage de la fille de .., 8 novembre 1705; MC/ET/XIII/135
      contrat de mariage; Boiroux, Charles
    - GENCE (Jacques) Maçon Paris § Témoin au mariage GENCE-BOIROUX, 8 novembre 1705; MC/ET/XIII/135
      contrat de mariage; Gence, Jacques
    - Constitution de rente au profit de Jules Degoullon, sculpteur ordinaire des bâtiments du roi, demeurant aux Tuileries., 17 novembre 1705; MC/ET/XIII/135